【裁判字號】    92,交聲,871
【裁判日期】    920811
【裁判案由】    違反道路交通管理處罰條例聲明異議
【裁判全文】
臺灣臺北地方法院交通事件裁定                    九十二年度交聲字第八七一號
    聲明異議人
    即受處分人  甲○○
右列受處分人因違反道路交通管理處罰條例案件，對臺北市交通事件裁決所於中華民
國九十二年七月三日所為之處分（北市裁三字第裁二二—ＡＳ0000000號），
聲明異議，本院裁定如左：
    主  文
異議駁回。
    理  由
一、汽車駕駛人停車時，併排停車，處新臺幣六百元以上一千二百元以下罰鍰，道路
    交通管理處罰條例第五十六條第一項第六款定有明文。次按汽車駕駛人駕駛汽車
    ，違反道路交通管理處罰條例第五十六條第一項第六款事件，期限內繳納罰鍰或
    到案聽候裁決者，處新臺幣一千二百元罰鍰，本件案發時之違反道路交通管理事
    件統一裁罰標準及處理細則第二條第二項亦定有明文。
二、本件聲明異議人即受處分人甲○○於民國九十二年五月七日晚上九時三十四分許
    ，將其所有車牌號碼ＨＦ—四四四五號自用小客車併排停放在臺北市○○路○段
    一一二巷前，經臺北市政府警察局文山第二分局姜順泰警員拍攝照片，認受處分
    人係違反道路交通管理處罰條例第五十六條第一項第六款之規定而開立北市警交
    大字第ＡＳ0000000號舉發通知單，並指定受處分人應於九十二年六月二
    十一日前繳納罰鍰或前往原處分機關臺北市交通事件裁決所聽候裁決，經受處分
    人依限申訴，原處分機關認受處分人確有前開交通違規行為，乃依據道路交通管
    理處罰條例第五十六條第一項第六款之規定裁處新臺幣一千二百元之罰鍰。
三、依據受處分人具狀所陳固不否認有於案發當時在案發地點併排停放車輛，惟辯稱
    ：伊停車並未影響公共安全，請警察本於親民、愛民、為人民保姆政策，於夜間
    八時至次日七時停車從寬處理云云。經查：受處分人於前開時、地違反規定併排
    停車之交通違規行為，為受處分人所不否認，且有採證照片一張在卷可稽，足認
    受處分人確有原處分機關所指之交通違規行為。至於受處分人所陳警察機關應於
    夜間放寬規定云云，法律上並無依據，且警察機關基於公共交通安全考量，依規
    定於夜間取締交通違規行為，於法並無不合。從而原處分機關依道路交通管理處
    罰條例第五十六條第一項第六款之規定裁處新臺幣一千二百元之罰鍰，核與上開
    規定並無違誤，本件聲明異議為無理由，應予駁回。
據上論斷，應依道路交通案件處理辦法第十九條，裁定如主文。
中      華      民      國    九十二    年      八      月     十一     日
                              臺灣臺北地方法院交通法庭
                                        法  官  唐于智
右正本證明與原本無異。
如不服本裁定，應於裁定送達後五日內向本院提出抗告狀。
                                        書記官  陳俐妙
中      華      民      國    九十二    年      八      月     十一     日


司法院資訊處製作；財團法人民間司法改革基金會備份。
